【裁判字號】    97,裁,394
【裁判日期】    970110
【裁判案由】    農保
【裁判全文】
最  高  行  政  法  院  裁  定
                                     97年度裁字第00394號
上  訴  人  甲○○
被 上訴 人  勞工保險局
代  表  人  乙○○
上列當事人間農保事件，上訴人對於中華民國96年5月16日臺北
高等行政法院95年度訴字第1966號判決，提起上訴，本院裁定如
下：
    主  文
上訴駁回。
上訴審訴訟費用由上訴人負擔。
    理  由
一、按對於高等行政法院判決之上訴，非以其違背法令為理由，
    不得為之，行政訴訟法第242條定有明文。依同法第243條第
    1項規定，判決不適用法規或適用不當者，為違背法令；而
    判決有同條第2項所列各款情形之一者，為當然違背法令。
    是當事人對於高等行政法院判決上訴，如依行政訴訟法第24
    3條第1項規定，以高等行政法院判決有不適用法規或適用不
    當為理由時，其上訴狀或理由書應有具體之指摘，並揭示該
    法規之條項或其內容；若係成文法以外之法則，應揭示該法
    則之旨趣；倘為司法院解釋或本院之判例，則應揭示該判解
    之字號或其內容。如以行政訴訟法第243條第2項所列各款情
    形為理由時，其上訴狀或理由書，應揭示合於該條項各款之
    事實。上訴狀或理由書如未依此項方法表明，或其所表明者
    與上開法條規定不合時，即難認為已對高等行政法院判決之
    違背法令有具體之指摘，其上訴自難認為合法。
二、本件上訴人對於高等行政法院判決上訴，係以：1.目前全國
    各大醫院均貼有被上訴人規定因疾病手術治療或門診治療，
    必須經治療1年以上，才能開具勞工農民健康保險殘廢診斷
    書之宣傳告示，惟原審未積極查證，顯有未依職權調查證據
    。2.原判決謂「原告（按即上訴人）民國92年2月24日客觀
    上已經成殘，並無證據可證明其主觀上對繼續治療之效果仍
    存有期待，…其殘廢給付請求權時效期間，應自92年2月25
    日起算。」，顯然未就上訴人所主張之事實為完全之調查及
    辯論。3.退萬步言，縱上訴人確已知客觀成殘，然主治醫師
    拒絕開具農民健康保險殘廢診斷書給與上訴人，為對上訴人
    有利之證據，然原審卻未能採納。4.主治醫師於94年4月11
    日始開立農民健康保險殘廢診斷書，因此，依農民健康保險
    條例第23條之自得請領之日起之起算時點，自應依該日起算
    。5.依行政院勞工委員會94年5月11日勞保二字第094002383
    7號函釋可知，殘廢給付之審核係以醫師視其罹患之傷病、
    治療療程及障害狀況經診斷符合勞工保險條例第53條及其施
    行細則第77條、第78條等相關規定之實際殘廢之日為審定殘
    廢之日，基上，上訴人已積極舉證，惟原審卻未就上訴人有
    利之事實為完全之調查及辯論，有判決理由矛盾及理由不備
    之處。6.農民健康保險條例第36條與勞工保險條例第53條，
    兩者所規定請領殘廢給付之標準係完全一樣，今農民健康保
    險條例與勞工保險條例均由勞保局承辦，但農民與勞工請領
    相同殘廢給付項目時，被上訴人卻有雙重給付標準，顯然已
    違反平等原則。7.主治醫師與特約專科醫師均具有國家考試
    合格之醫師證照，但被上訴人、農保監理會及內政部所分別
    囑託之特約專科醫師卻未經實際對原上訴人問診，徒憑書面
    資料，及認定上訴人所患於92年2月24日門診藥物治療後即
    已造成雙目失明，可審定殘廢，所以應於92年2月24日為審
    定殘廢之日。基上，被上訴人之行政處分，係屬嚴重失職違
    法，應屬無效等語，為其理由。
三、惟核上訴人上訴理由狀所載內容，係就原審取捨證據、認定
    事實之職權行使，指摘其為不當，並就原審已論斷者，泛言
    未論斷、未依職權調查，或就原審所為論斷，泛言其論斷矛
    盾，而非具體表明原判決合於不適用法規、適用法規不當、
    或行政訴訟法第243條第2項所列各款之情形，難認對該判決
    之如何違背法令已有具體之指摘。依首揭說明，應認其上訴
    為不合法。
四、據上論結，本件上訴為不合法，依行政訴訟法第249條第1項
    前段、第104條、民事訴訟法第95條、第78條，裁定如主文
    。
中    華    民    國    97    年    1     月    10    日
                    最高行政法院第三庭
                        審判長法官  黃  璽  君
                              法官  林  茂  權
                              法官  鄭  忠  仁
                              法官  黃  本  仁
                              法官  吳  東  都
以  上  正  本  證  明  與  原  本  無  異
中    華    民    國    97    年    1     月    14    日
                              書記官  莊  俊  亨


司法院資訊處製作；財團法人民間司法改革基金會備份。
